---
title: |
  |  Angewandte Zuchtwertschätzung und 
  |  Angewandte statistische Methoden
author: "Birgit Gredler und Peter von Rohr"
date: "2017-02-14"
output: 
  html_document:
    toc_float: true
    toc: true
    theme: united
    highlight: tango
vignette: >
  %\VignetteIndexEntry{Vignette Title}
  %\VignetteEngine{knitr::rmarkdown}
  %\VignetteEncoding{UTF-8}
---

__Willkommen__ auf der Webseite von

- [751-6212-00L Angewandte Zuchtwertschätzung für Nutztiere](https://www.lehrbetrieb.ethz.ch/edoz/kommLerneinheitPre.do?i=0)
- [751-7602-00L	Angewandte statistische Methoden in den Nutztierwissenschaften](https://www.lehrbetrieb.ethz.ch/edoz/kommLehrveranstaltungPre.do?i=1&j=0)

## Beschreibung
Die Kursbeschreibung ist dem Vorlesungsverzeichnis entnommen.

### Angewandte Zuchtwertschätzung für Nutztiere (BG)
Die nationalen Zuchtwertschätzungen bei Rind, Schwein, Schaf und Ziege in der Schweiz werden anhand der verwendeten Methoden und Merkmalen erklärt. Zur Vertiefung werden fallweise Beispiele berechnet.

### Angewandte statistische Methoden in den Nutztierwissenschaften (PvR)
Die genomische Selektion ist in der Tierzucht die Methode der Wahl, das Leistungspotential der Selektionskandidaten zu verbessern. In dieser Vorlesung wird erklärt, weshalb Regressionen in der genomischen Selektion nicht verwendet werden können und was dann die Alternativen sind. Die vorgestellten Konzepte werden mit Übungen in R veranschaulicht.

## Information
- Dozierende: Birgit Gredler (BG) und Peter von Rohr (PvR)
- Datum: Montag 8-10
- Ort: [LFW C11](http://www.mapsearch.ethz.ch/map/map.do?gebaeudeMap=LFW&lang=en)

## Prüfung
- Montag 29.05.2017

## Fragen
Fragen können jederzeit während der Vorlesung und während der Übungsstunde oder via Email gestellt werden: 

- BG (birgit.gredler `at` qualitasag.ch)
- PvR (peter.vonrohr `at` gmail.com)

## Material
Die Folien zur Vorlesung, die Übungen und die Lösungen zu den Übungen können von dieser Webseite heruntergeladen werden. 


### Folien
```{r SlidesTable, echo=FALSE, results='asis'}
# define course start date
dCourseStart <- as.Date("2017/02/20")
# set number of weeks in semester
nNrSemesterWeeks <- 15
# define columns for weaks, dates, and subjects
Woche <- 1:nNrSemesterWeeks
Datum <- format(seq(dCourseStart, by = "week", length.out = nNrSemesterWeeks), "%d.%m")
Thema <- vector(mode = "character", length = nNrSemesterWeeks)
Wer <-  vector(mode = "character", length = nNrSemesterWeeks)
Wer[1:6] <- "PvR"
Wer[7:nNrSemesterWeeks] <- "BG"
# set subject for special dates
# holiday
sEasterMon <- format(as.Date("2017/04/17"), "%d.%m")
nEasterMon <- which(Datum == sEasterMon)
Thema[nEasterMon] <- "Ostermontag"
Wer[nEasterMon] <- ""
sLaborDay <- format(as.Date("2017/05/01"), "%d.%m")
nLaborDay <- which(Datum == sLaborDay)
Thema[nLaborDay] <- "Tag der Arbeit"
Wer[nLaborDay] <- ""
  
# exam
Thema[length(Thema)] <- "Prüfung"
Wer[length(Wer)] <- "BG, PvR"

# links zu slides
sBaseUrl <- "https://charlotte-ngs.github.io/GELASMFS2017/"
Thema[which(Datum == format(as.Date("2017/02/20"), "%d.%m"))] <- paste0("Einführung ([slides](", sBaseUrl,"w1/asmas_w1_v1.pdf))([notes](", 
                                                                        sBaseUrl, "w1/bookdown-asmas.pdf))")
Thema[which(Datum == format(as.Date("2017/02/27"), "%d.%m"))] <- paste0("Lineare Regression ([slides](", sBaseUrl,"w2/asmas_w2_v2.pdf))")
Thema[which(Datum == format(as.Date("2017/03/06"), "%d.%m"))] <- paste0("Lineare Regression II ([slides](", sBaseUrl,"w3/asmas_w3_v3.pdf))([notes](", 
                                                                        sBaseUrl, "w3/bookdown-asmas_ch2.pdf))")
Thema[which(Datum == format(as.Date("2017/03/13"), "%d.%m"))] <- paste0("GBLUP ([slides](",sBaseUrl,"w4/asmas_qu_w4_v4.pdf))([paper](",sBaseUrl, "w4/2013_CW_GBLUP.pdf))([notes](",sBaseUrl, "w4/bookdown-asmas_ch3.pdf))")
Thema[which(Datum == format(as.Date("2017/03/20"), "%d.%m"))] <- paste0("LASSO ([slides](",sBaseUrl,"w5/asmas_w5_v5.pdf))([notes](", 
                                                                        sBaseUrl, "w5/bookdown-asmas_ch4.pdf))")
#Thema[which(Datum == format(as.Date("2017/03/27"), "%d.%m"))] <- paste0("Bayes ([slides](",sBaseUrl,"w6/asmas_w6_v6.pdf))")
Thema[which(Datum == format(as.Date("2017/03/27"), "%d.%m"))] <- paste0("Bayes ([slides](",sBaseUrl,"w6/asmas_w6_v6.pdf))([notes](", 
                                                                        sBaseUrl, "w6/bookdown-asmas_ch5.pdf))")
Thema[which(Datum == format(as.Date("2017/04/03"), "%d.%m"))] <- paste0("Einführung ([slides](",sBaseUrl,"w7/Slides_20170403_Upload.pdf))" )
Thema[which(Datum == format(as.Date("2017/04/10"), "%d.%m"))] <- paste0("ZWS Rind ([slides](",sBaseUrl,"w8/Slides_20170410_Upload.pdf))" )
Thema[which(Datum == format(as.Date("2017/04/24"), "%d.%m"))] <- paste0("ZWS Rind ([slides](",sBaseUrl,"w10/Slides_20170424_Upload.pdf))" )
### # create the table
dfSlideTable <- data.frame(Woche, Datum, Thema, Wer, stringsAsFactors = FALSE)
knitr::kable(dfSlideTable)
```



### Übungen
```{r ExTable, echo=FALSE, results='asis'}
dExStart <- as.Date("2017/02/20")
# set number of weeks in semester
nNrSemesterWeeks <- 6
nNrWeeksWithEx <- nNrSemesterWeeks + 1
# define columns for weaks, dates, and subjects
Woche <- c(1:nNrSemesterWeeks,nNrSemesterWeeks)
Datum <- c(format(seq(dExStart, by = "week", length.out = nNrSemesterWeeks), "%d.%m"),
           format(as.Date("2017/04/27"), "%d.%m"))
Thema <- vector(mode = "character", length = nNrWeeksWithEx)
Wer <-  vector(mode = "character", length = nNrWeeksWithEx)
Wer[2:nNrWeeksWithEx] <- "PvR"

# links to exercises
sBaseUrl <- "https://charlotte-ngs.github.io/GELASMFS2017/"
Thema[which(Datum == format(as.Date("2017/02/27"), "%d.%m"))] <- paste0("[Einführung](", sBaseUrl,"w2/asmas_w2_u1.pdf)")
Thema[which(Datum == format(as.Date("2017/03/06"), "%d.%m"))] <- paste0("[Deregression](", sBaseUrl,"w3/asmas_w3_u2.pdf)")
Thema[which(Datum == format(as.Date("2017/03/13"), "%d.%m"))] <- paste0("[Lineare Regression](", sBaseUrl,"w4/asmas_w4_u3.pdf)")
Thema[which(Datum == format(as.Date("2017/03/20"), "%d.%m"))] <- paste0("[Single Marker Regression](", sBaseUrl,"w5/asmas_w5_u4.pdf)")
Thema[which(Datum == format(as.Date("2017/03/27"), "%d.%m"))] <- paste0("[Genomic BLUP](", sBaseUrl,"w6/asmas_w6_u5.pdf)")
Thema[which(Datum == format(as.Date("2017/04/27"), "%d.%m"))] <- paste0("[Bayes und Lasso](", sBaseUrl,"w6/asmas_w6_u6.pdf)")

### # Table
dfExTable <- data.frame(Woche, Datum, Thema, Wer, stringsAsFactors = FALSE)
knitr::kable(dfExTable)
```



### Lösungen
```{r SolTable, echo=FALSE, results='asis'}
dSolStart <- as.Date("2017/02/20")
# set number of weeks in semester
nNrSemesterWeeks <- 6
nNrWeeksWithEx <- nNrSemesterWeeks + 1
# define columns for weaks, dates, and subjects
Woche <- c(1:nNrSemesterWeeks,nNrSemesterWeeks)
Datum <- c(format(seq(dExStart, by = "week", length.out = nNrSemesterWeeks), "%d.%m"),
           format(as.Date("2017/04/27"), "%d.%m"))
Thema <- vector(mode = "character", length = nNrWeeksWithEx)
Wer <-  vector(mode = "character", length = nNrWeeksWithEx)
Wer[2:nNrWeeksWithEx] <- "PvR"

# links to solutions
sBaseUrl <- "https://charlotte-ngs.github.io/GELASMFS2017/"
Thema[which(Datum == format(as.Date("2017/03/06"), "%d.%m"))] <- paste0("[Einführung](", sBaseUrl,"w2/asmas_w2_l1.pdf)")
Thema[which(Datum == format(as.Date("2017/03/13"), "%d.%m"))] <- paste0("[Deregression](", sBaseUrl,"w3/asmas_w3_l2.pdf)")
Thema[which(Datum == format(as.Date("2017/03/13"), "%d.%m"))] <- paste0("[Lineare Regression](", sBaseUrl,"w4/asmas_w4_l3.pdf)")
Thema[which(Datum == format(as.Date("2017/03/20"), "%d.%m"))] <- paste0("[Single Marker Regression](", sBaseUrl,"w5/asmas_w5_l4.pdf)")
Thema[which(Datum == format(as.Date("2017/03/27"), "%d.%m"))] <- paste0("[Genomic BLUP](", sBaseUrl,"w6/asmas_w6_l5.pdf)")
Thema[which(Datum == format(as.Date("2017/04/27"), "%d.%m"))] <- paste0("[Bayes und Lasso](", sBaseUrl,"w6/asmas_w6_l6.pdf)")
### # Table
dSolStart <- data.frame(Woche, Datum, Thema, Wer, stringsAsFactors = FALSE)
knitr::kable(dSolStart)
```


### Weiteres Material
```{r MiscTable, echo=FALSE, results='asis'}
sBaseUrl <- "https://charlotte-ngs.github.io/GELASMFS2017/"
Woche <- c(2,2,6)
Datum <- c(format(as.Date("2017/02/27"), "%d.%m"),
           format(as.Date("2017/02/27"), "%d.%m"),
           format(as.Date("2017/03/27"), "%d.%m"))
Thema <- c(paste0("[Unterlagen](", sBaseUrl, "bookdown-asmas/index.html)"),
           paste0("[Zusammenfassung Deregression](", sBaseUrl, "w2/DeRegressEbvSummaryGTF2009.pdf)"),
           paste0("[Prüfung](", sBaseUrl, "w6/asmas_2016_exam_qu.pdf) und [Lösung](", sBaseUrl, "w6/asmas_2016_exam_sol.pdf) FS 2016"))
Wer <- c("PvR","PvR","PvR")

### # Tabelle
dfMiscTable <- data.frame(Woche, Datum, Thema, Wer, stringsAsFactors = FALSE)
knitr::kable(dfMiscTable)
```


      
## Letzte Änderung
_`r paste(Sys.time(),paste0("(", Sys.info()[["user"]],")" ))`_
